臺灣桃園地方法院刑事判決　　　　　　　 96年度訴字第938號
公　訴　人　臺灣桃園地方法院檢察署檢察官
被　　　告　甲○○
上列被告因違反毒品危害防制條例案件，經檢察官提起公訴（96
年度毒偵字第294 號），被告於本院準備程序進行中，就被訴事
實為有罪之陳述，經本院告知簡式審判程序意旨，並聽取公訴人
及被告之意見後，本院合議庭裁定由受命法官獨任依簡式審判程
序審理，並判決如下：
    主  文
甲○○施用第一級毒品，處有期徒刑陸月，如易科罰金，以新臺
幣壹仟元折算壹日。減為有期徒刑參月，如易科罰金，以新臺幣
壹仟元折算壹日。扣案之內含第一級毒品海洛因、第二級毒品甲
基安非他命之香煙壹支，沒收銷燬。又施用第二級毒品，處有期
徒刑肆月，如易科罰金，以新臺幣壹仟元折算壹日。減為有期徒
刑貳月，如易科罰金，以新臺幣壹仟元折算壹日。扣案之內含第
一級毒品海洛因、第二級毒品甲基安非他命之香煙壹支、甲基安
非他命驗餘淨重零點伍參伍捌公克，均沒收銷燬；扣案之裝甲基
安非他命所用包裝袋壹只、吸食器壹組，均沒收。應執行有期徒
刑伍月，如易科罰金，以新臺幣壹仟元折算壹日。扣案之內含第
一級毒品海洛因、第二級毒品甲基安非他命之香煙壹支、甲基安
非他命驗餘淨重零點伍參伍捌公克，均沒收銷燬；另扣案之裝甲
基安非他命所用包裝袋壹只、吸食器壹組，均沒收。
    事  實
一、甲○○曾因施用毒品案件，經本院於民國94年3 月17日，以
    94年度毒聲字第403 號裁定觀察、勒戒，經觀察、勒戒後，
    認無繼續施用毒品之傾向，於94年4 月21日執行完畢釋放出
    監，並經臺灣桃園地方法院檢察署檢察官於94年4 月25日以
    94年度毒偵字第1682號為不起訴處分確定。詎甲○○仍未戒
    除毒癮，竟於觀察勒戒執行完畢釋放後5 年內，基於施用第
    一級毒品之犯意，於95年12月20日晚上某時許，在其位於桃
    園縣桃園市○○路403 巷8 號10樓租住處，以將第一級海洛
    因置入香煙內點燃吸食方式，施用第一級毒品海洛因1 次。
    另基於施用第二級毒品之犯意，於95年12月21日某時許，在
    上開租住處，以將第二級毒品甲基安非他命置入玻璃球內燒
    烤吸食霧化煙氣方式，施用第二級毒品甲基安非他命1 次。
    嗣於95年12月21日晚上7 時20分許，為警在上開租住處查獲
    ，並扣得其所有內含第一級毒品海洛因、第二級毒品甲基安
    非他命之香煙1 支、甲基安非他命1 包（驗餘淨重0.5358公
    克）、供施用第二級毒品所用之吸食器1 組。
二、案經桃園縣政府警察局桃園分局報告臺灣桃園地方法院檢察
    署檢察官偵查起訴。
    理  由
一、程序部分：本件被告甲○○所犯係死刑、無期徒刑或最輕本
    刑為3 年以上有期徒刑以外之罪，亦非屬臺灣高等法院管轄
    第一審之案件，其於準備程序中就被訴事實為有罪之陳述，
    經本院告知簡式審判程序之旨，並聽取當事人意見後，經本
    院合議庭依刑事訴訟法第273 條之1 第1 項規定裁定由受命
    法官獨任進行簡式審判程序，合先敘明。
二、訊據被告甲○○對於上揭時、地，其分別施用第一級毒品、
    第二級毒品之事實，均坦承不諱，又經將被告於95年12月22
    日為警所採集之尿液送驗結果，亦呈鴉片類、安非他命類陽
    性反應，有臺灣檢驗科技股份有限公司於96年1 月31日出具
    之濫用藥物尿液檢驗報告、桃園縣政府警察局桃園分局被採
    尿人姓名編號對照表各1 紙附卷可稽，此外，復有被告所有
    內含第一級毒品海洛因、第二級毒品甲基安非他命之香煙1
    支、甲基安非他命1 包（驗餘淨重0.5358公克）、供其施用
    第二級毒品所用之吸食器1 組扣案為證。又被告前因施用毒
    品案件，經本院於民國94年3 月17日，以94年度毒聲字第
    403 號裁定觀察、勒戒，經觀察、勒戒後，認無繼續施用毒
    品之傾向，於94年4 月21日執行完畢釋放出監，並經臺灣桃
    園地方法院檢察署檢察官於94年4 月25日以94年度毒偵字第
    1682號為不起訴處分確定等情，有上開被告前案紀錄表及刑
    案資料查註紀錄表附卷為憑，其於前次觀察勒戒執行完畢釋
    放後，5 年內再犯毒品危害防制條例第10條第1 項、第2 項
    之罪，是依同條例第23條第2 項之規定，應予依法追訴。是
    認被告上開任意性自白，核與事實相符，堪以採信。綜上，
    本件事證明確，被告上揭犯行足可認定，應依法論科。
三、核被告甲○○所為，係犯毒品危害防制條例第10條第1 項之
    施用第一級毒品罪，及同條第2 項之施用第二級毒品罪。被
    告非法持有第一級毒品海洛因及第二級毒品甲基安非他命，
    進而施用，其持有之低度行為均應被施用之高度行為所吸收
    ，不另論其非法持有第一級、第二級毒品之罪。再被告所犯
    上開二罪間，犯意各別，罪名不同，應分論併罰。爰審酌被
    告前經本院裁定送觀察、勒戒執行完畢後，仍不知悔改、警
    惕，猶繼續施用毒品，本不宜寬貸，及其素行，惟念及此乃
    自戕行為、被告犯後已坦承悔悟等一切情狀，分別量處如主
    文所示之刑。又中華民國96年罪犯減刑條例，自96年7 月16
    日起施行生效，依該條例第2 條、第3 條之規定，犯罪於96
    年4 月24日以前，或所犯雖係同條例第3 條所載之罪而其所
    宣告之刑未逾1 年6 月者，應予減刑。是本件合於該減刑條
    例之規定，爰依該條例第2 條第1 項第3 款之規定，諭知所
    宣告之刑，有期徒刑10月減為有期徒刑5 月，依該條例第9
    條、刑法第41條第1 項前段諭知易科罰金之折算標準，並依
    法定其應執行之刑，以資懲儆。
四、末查，上開扣案之內含第一級毒品海洛因、第二級毒品甲基
    安非他命之香煙1 支、甲基安非他命驗餘淨重0.5358公克，
    係屬毒品，應依毒品危害防制條例第18條第1 項前段規定，
    不問屬於犯人與否，宣告沒收並銷燬之。至扣案之毒品外包
    裝袋1 只（包裝第二級毒品甲基安非他命所用），係用於包
    裹毒品，防其裸露、潮濕，便於攜帶施用、及施用第二級毒
    品甲基安非他命之吸食器1 組，均係供施用第二級毒品所用
    ，且係被告所有，此均據被告於本院審理時供明在卷，上開
    物品應依刑法第38條第1 項第2 款之規定，宣告沒收之。
據上論斷，應依刑事訴訟法第273 條之1 第1 項、第299 條第1
項前段，毒品危害防制條例第10條第1 項、第2 項、第18條第1
項，刑法第11條前段、第51條第5 款、第38條第1 項第2 款，中
華民國96年罪犯減刑條例第2 條第1 項第3 款、第10條第1 項，
判決如主文。
本案經檢察官姚重珍到庭執行職務。
中　　華　　民　　國　　96　　年　　7 　　月　　27　　日
                  刑事第一庭  法　官　朱美璘
以上正本證明與原本無異
如不服本判決書應於送達後10日內向本院提出上訴狀
                              書記官　谷貞豫
中　　華　　民　　國　　96　　年　　8 　　月　　2 　　日
附錄本案論罪科刑法條：
毒品危害防制條例第10條第1 項
施用第一級毒品者，處六月以上五年以下有期徒刑。
毒品危害防制條例第10條第2 項
施用第二級毒品者，處三年以下有期徒刑。
